# 关于债券披露以及外币债的问题

提问人：marvell 时间：2023-08-24 09:16:23
请教版主：债券在报告披露时候需要填期初余额，应计利息，溢折价摊销，期末余额，我看了几个上市公司年报，发现表格勾稽关系上，期初余额+溢折价摊销=期末余额，以及期初余额+应计利息+溢折价摊销=期末余额这两种都有。考虑到新会计准则以及实际利率法，我对溢折价摊销这个数字如何填不太理解，以及加上应计利息更不理解了，还请陈版主解答下溢折价摊销这个金额如何填写。
另外还有一个关于外币债券的期末汇兑损益问题：由于发行美元债涉及到一笔承销费，债券分期付息，到期还本，按照实际利率法下用原币计算出来的摊余成本在转换成人民币的时候，遇到的问题是此摊余成本为债券发行金额加上利息调整金额构成，是否可以理解为债券发行金额收到汇率波动影响，按照期末汇率折算，承销费为历史成本，按照发生时点汇率折算，即摊余成本按照发生时点汇率折算。请陈版主解惑，多谢！

回答人：chenyiwei
1 、你所说的问题，在上市公司和国企的 2022 年度附注格式中并不存在。以前年度可能有，但现在明确都是填写期末余额。如果是你所自己制定的模板，则建议向负责模板修订的技术部人员咨询。
2 、债券是外币货币性项目，因此其期末余额中的各组成部分均按期末汇率折算。